【裁判字號】    98,抗,45
【裁判日期】    980210
【裁判案由】    假處分
【裁判全文】
臺灣高等法院民事裁定                    98年度抗字第45號
抗  告  人  甲○○○
上列抗告人因與相對人乙○○間聲請假處分事件，對於中華民國
97年10月28日臺灣士林地方法院97年度裁全字第3114號所為裁定
提起抗告，本院裁定如下：
    主      文
抗告駁回。
抗告費用由抗告人負擔。
    理      由
一、按債權人就金錢請求以外之請求，欲保全強制執行者，得聲
    請假處分；假處分，非因請求標的之現狀變更，有日後不能
    強制執行，或甚難執行之虞者，不得為之；請求及假處分之
    原因，應釋明之；前項釋明如有不足，而債權人陳明願供擔
    保或法院認為適當者，法院得定相當之擔保，命供擔保後為
    假處分，民事訴訟法第532條、第533條準用同法第526條第1
    項、第2項亦定有明文。又假處分為保全強制執行方法之一
    種，苟合於假處分條件，並經債權人敘明假處分之原因存在
    ，法院即得為假處分之裁判，至債權人起訴主張之實體上理
    由是否正當，乃屬本案判決問題，非假處分裁判中所能解決
    （最高法院20年抗字第5號判例意旨參照）。
二、本件相對人於原法院聲請意旨略以：伊因對第三人余惠民有
    新臺幣（下同）362萬元之債權，約定分期給付，如有一期
    未按時給付即視為全部到期，嗣余惠民僅償還13萬元，餘款
    未依約償還，反將其所有坐落臺北市○○區○○段二小段
    354地號土地上之臺北市○○區○○路113之4號房屋（下稱
    系爭房屋）出賣予抗告人，以逃避債務，伊得依民法第244
    條第2項之規定，請求法院撤銷余惠民與抗告人間之買賣行
    為並回復原狀，惟恐抗告人將系爭房屋所有權再移轉他人，
    而有日後不能強制執行之虞，依民事訴訟法第532條規定，
    聲請假處分請求禁止抗告人就系爭房屋為讓與、抵押、出租
    及其他一切之處分等語。原法院依相對人提出之調解筆錄、
    拍賣公告、民事執行處函、相對人之存摺及內頁、房屋稅籍
    紀錄表影本，應認相對人就其假處分之請求及原因已有所釋
    明，且其願供擔保以代釋明之不足，核與法條規定相符，爰
    酌定相當金額准許之。
三、抗告意旨雖以：系爭房屋確係余惠民出賣予伊，由伊之子余
    陳福代為付款，絕非余惠民為逃避債務，而為不實之買賣等
    語。查相對人於原法院對抗告人所有之系爭不動產聲請假處
    分，已提出原法院調解筆錄、拍賣公告、民事執行處函、相
    對人之存摺及內頁、房屋稅籍紀錄表等以為釋明。余惠民不
    依約清償債務，反將系爭房屋出售予其母親即抗告人，自足
    令人認其係為逃避債務、規避強制執行而處分財產，而抗告
    人為余惠民之母親，非無將該不動產再度轉讓予第三人之虞
    ，是應認相對人就假處分之原因已有釋明，其釋明縱仍有不
    足，其既陳明願供擔保，應認足補釋明之不足。則原裁定准
    相對人供擔保後，抗告人不得就系爭不動產為讓與、設定抵
    押、出租及其他一切處分行為，依法並無不合。抗告人雖主
    張余惠民確將系爭房屋出賣予伊，並非不實買賣云云，核此
    係實體爭執事項，屬本案判決之問題，非本件保全程序所能
    審究。其執上開意旨，指摘原裁定不當，求予廢棄，非有理
    由，應予駁回，爰裁定如主文。
四、據上論結，本件抗告為無理由，爰裁定如主文。
中    華    民    國    98    年    2     月    10    日
                    民事第三庭
                        審判長法  官  林敬修
                              法  官  吳青蓉
                              法  官  張靜女
正本係照原本作成。
本裁定除以適用法規顯有錯誤為理由，不得再抗告。如提起再抗
告，應於收受後10日內委任律師為訴訟代理人向本院提出再抗告
狀。並繳納再抗告費新台幣１千元。
中    華    民    國    98    年    2     月    11    日
                              書記官  廖麗蓮


司法院資訊處製作；財團法人民間司法改革基金會備份。
